台灣板橋地方法院刑事判決　　　　　　　　　　　　　九十一年度易字第三六九號
　　公　訴　人　台灣板橋地方法院檢察署檢察官
　　被　　　告　己○○
　　　　　　　　乙○○
　　　　　　　　丙○○
　　　　　　　　戊○○
右列被告因賭博案件，經檢察官提起公訴（八十九年度偵字第二一三六三號、九十年
度偵字第一五六九三號），本院判決如左：
    主  文
己○○、丙○○共同以賭博為常業，己○○處有期徒刑陸月，併科罰金壹萬元；丙○○處有期徒刑貳月；有期徒刑如易科罰金，罰金如易服勞役，均以佰元折算壹日。
扣案之電動賭博機具超八機台貳拾柒台（ＩＣ板貳拾柒塊）、新台幣陸萬捌仟陸佰元
、監視器螢幕肆台、監視器鏡頭肆個、分數卡柒拾壹張、贈分券貳佰柒拾張、摸彩
券肆佰張、帳冊壹本、計算機壹台及錄影帶壹捲均沒收。
乙○○共同以賭博為常業，累犯，處有期徒刑肆月，如易科罰金，以佰元折算壹日
，扣案之電動賭博機具超八機台貳拾柒台（ＩＣ板貳拾柒塊）、新台幣陸萬捌仟陸佰
元、監視器螢幕肆台、監視器鏡頭肆個、分數卡柒拾壹張、贈分券貳佰柒拾張、摸
彩券肆佰張、帳冊壹本、計算機壹台及錄影帶壹捲均沒收。
戊○○連續在公眾得出入之場所賭博財物，處罰金仟元，如易服勞役，以佰元折
算壹日。扣案之電動賭博機具超八機台貳拾柒台（含ＩＣ板貳拾柒塊）及新台幣陸萬
捌仟陸佰元均沒收。
    事  實
一、乙○○前於民國（下同）八十六年間因賭博罪，經本院判處有期徒刑三月確定，
    並於八十七年一月十四日易科罰金執行完畢。猶不知悔改，緣己○○明知未依電
    子遊戲場業管理條例規定辦理營利事業登記者，不得經營電子遊戲場業，竟基於
    經營電子遊戲場及常業賭博之犯意，自八十九年十一月二日起，在台北縣板橋市
    ○○路○段三六０號二樓（由一樓家客多商店【起訴書誤為加客多超商】內暗門
    進入）之公眾得出入之場所內，擺設「超八」機台二十七台之電子遊戲機具，同
    時以每月新台幣（下同）二萬五千元之代價，僱用乙○○及丙○○二人擔任開分
    員，負責開分及洗分之工作，共同與不特定之人賭博財物。其賭博方法係以一比
    十之比例之開分方式，再任意押注，如押中者可得倍數不等之分數，而未中者則
    歸己○○所有，最後再以機具上顯示之分數先兌換分數卡，之後再憑分數卡向己○○取同額之現金，如一次押注得三千分，可另獲得贈分券一張（積分五百分）
    。己○○、乙○○及丙○○等人並賴此維生而以之為常業。又戊○○以鄭曉艾之
    名義，復基於概括之犯意，自八十九年十一月二日起，即在上址以超八機台與己○○等人賭博財物。嗣於八十九十一月十一日（起訴書誤為二日）凌晨二時許，
    適有戊○○在場把玩上開超八機台時，當場為警查獲，並扣得電動賭博機具「超
    八」機台二十七台（含ＩＣ板二十七塊）及機具內之賭資六萬八千六百元及己○○所有供賭博使用之監視器螢幕四台、監視器鏡頭四個、分數卡七十一張、贈分
    券二百七十三張、摸彩券四百張、帳冊一本（起訴書漏載帳冊一本）、計算機一
    台及錄影帶一捲。
二、案經台北縣政府警察局海山分局報請台灣板橋地方法院檢察署檢察官偵查起訴。
    理  由
一、訊據被告己○○、乙○○、丙○○及戊○○等四人均矢口否認有上開賭博之犯行
    ，被告己○○辯稱：伊只有於一樓經營家客多商店，而二樓係租予他人，伊並不
    知有擺設電動賭博機具云云；被告乙○○及丙○○二人均辯稱：當時店內尚未開
    幕，並無兌換現金或獎品云云；而被告戊○○則辯稱：伊係找友人丙○○聊天，
    伊並無把玩電動賭機具云云。經查：
    （一）上開位於台北縣板橋市○○路○段三六０號一、二樓，係於八十九年六月
          二十八日由屋主高美華出租予被告己○○使用，而一樓經營家客多商店，
          二樓擺設電動賭博機具，租金係以被告己○○之支票支付，嗣終止租約時
          ，亦由被告己○○出面解決，業據證人即屋主高美華於偵查中證述明確，
          並有租賃契約書、協議書及律師函等在卷可稽。又據證人即家客多商店之
          店員甲○○於警訊中證稱：「‧‧‧我是由一名羅姓男子（即指被告羅仕
          昇）僱用的‧‧‧現場我只見過其中一人，該員為乙○○，該員是我應徵
          上班當天在該超商一樓見過」，被告乙○○於警訊中供稱：「‧‧‧我是
          看報紙前往應徵開分員，應徵時樓下有另一名男子（即指甲○○）在現場
          」，被告丙○○供稱；「‧‧‧我是十一月一日去應徵的，十一月二日上
          班，甲○○向我應徵並言明是看顧超商的，但上班後才知道是當開分員‧
          ‧‧」（見偵查卷第五頁反面、第六頁、第七頁反面及第十一頁）。再上
          開擺設電動賭博機具超八機台之處即台北縣板橋市○○路○段三六０號二
          樓，並無獨立出入之門戶，皆須由一樓家客多商店內之暗門進入二樓之事
          實，亦由證人甲○○於本院調查時證述屬實。是本案於上址查獲擺設電動
          賭博機具超八機台二十七台與人賭博，負責人確係被告己○○無訛；至被
          告己○○於偵查中未到庭說明，而於本院調查時辯以二樓伊租予他人，且
          將租予原住緬甸之丁○○之租賃契約書放置於家客多商店內，顯係為臨訟
          脫罪之用。
    （二）又被告乙○○、丙○○二人分別於警訊中供稱：「‧‧‧從十一月二日開
          始上班‧‧‧我只負責大夜班，所以並不清楚每日營業額共多少‧‧‧該
          店內電玩是以一比十方式由負責人將賭客帶至二樓，由客人出示分數卡後
          交由開分員開分，若沒有分數卡，則以現金開分，一百元可開一千分，然
          後再與機台對賭，賭客押注後若賭贏則中獎分數歸賭客所有，若賭輸則所
          押分數歸機台沒入，倘若賭客不玩了，則可以機台上之分數以一比十方式
          向開分員兌換分數卡，再向負責人換取與分數卡同數之現金‧‧‧戊○○
          即為帳單及第五機台中獎名單上所稱鄭曉艾之賭客無訛，該女子今（十一
          ）日約於凌晨一時許進入內把玩，是由我本人開分一千分後開始把玩」、
          「共見過二次（指見過戊○○），第一次是十一月六日凌晨左右，她進入
          店內找丙○○，當天鄭女也有開分把玩電玩‧‧‧第二次是今（十一）日
          凌晨一時許進入店內把玩，是由我開分把玩第五台機台」、「‧‧‧我們
          是一塊錢開十分，即一比十方式開分，若中則分數歸客人，反之則分數被
          機台沒入」，並經警員以被告戊○○皮包內查獲之摸彩券、贈分券及開分
          卡（即指分數卡）是否係妳提供等情詢問被告丙○○，而被告丙○○答稱
          ：「不是我給她的」（見偵查卷第八頁、第九頁反面、第十一頁及第十二
          頁反面）。此外並有如事實欄所載之物扣案可資佐證及現場照片四幀在卷
          可參。又本案查獲時間為凌晨二時許，是被告乙○○及丙○○二人事後翻
          異前詞，辯以當時並未開幕營業，伊二人係於上址接受訓練乙節及被告鄭
          婷安辯以係找丙○○聊天云云，顯屬卸諉之詞，不足採信。
    （三）再證人即查獲之警員黃嘉和及鄭有益二人於偵查中結證稱：「之前有人檢
          舉該便利商店有暗營電玩店，當天執行路檢完後，我帶同仁去臨檢，發現
          店內有一小門經過三個門到二樓，發現裡面有二十台電玩，有裝潢，但她
          們已經把總電源的電玩電源關掉，但都有插電‧‧‧後來我們詢問乙○○
          ，她有承認店內有在經營電玩，她說戊○○當時在把玩第五台的超八，而
          且戊○○身上查獲的摸彩券存根和帳冊紀錄是一樣的，乙○○也說戊○○
          就是鄭曉艾‧‧‧查獲當時她們監視器還開著，監視大門、樓梯及電玩場
          ，而且第五台的電玩在開電源後上面確定有積分，把玩時間是我們剛進入
          之前，我們有拍照，且帳冊也有紀錄第五台當天有中大獎」（見偵查卷第
          八十一頁反面至第八十三頁）。
    綜上所述，足見被告等人所辯各節，要屬飾卸諉責之詞，顯不可採。罪證明確，
    被告犯行洵堪認定。另被告己○○以每月二萬五千元僱用乙○○與丙○○二人，
    且查獲時由機具內起出賭資多達六萬餘元，擺設之機台亦有二十七台，依此營業
    規模，此自足以賴此維生，而以之為常業無疑。
二、按未依電子遊戲場業管理條例規定辦理營利事業登記者，不得經營電子遊戲場業
    ，違反者應予處罰，電子遊戲場業管理條例第十五條、第二十二條分別定有明文
    。被告己○○未依電子遊戲場業管理條例辦理營利事業登記，即在上址非法經營
    電子遊戲場業，擺設賭博性電動玩具，與不特定之賭客賭博財物，並以之為常業
    。核其所為，係犯電子遊戲場業管理條例第二十二條及刑法第二百六十七條常業
    賭博之二罪。至公訴人雖僅起訴被告己○○犯刑法第二百六十七條之常業賭博；
    惟被告所犯電子遊戲場業管理條例第二十二條之罪，與公訴人起訴部分有方法、
    結果之牽連關係，具有裁判上一罪之關係，依審判不可分之原則，應為起訴效力
    所及，本院自應一併予以審理；另被告乙○○及丙○○二人所為，皆係犯同法第
    二百六十七條常業賭博罪；而被告戊○○所為，則係犯同法第二百六十六條第一
    項前段普通賭博罪。又被告己○○所犯上開二罪間，有方法、結果之牽連關係，
    應從一重以常業賭博罪論處。再被告己○○與乙○○及丙○○之間就所犯常業賭
    博罪有犯意聯絡及行為之分擔，應論以共同正犯。再被告戊○○先後賭博之犯行
    ，時間緊接，且犯罪構成要件相同，顯係基於概括犯意為之，為連續犯，應論以
    一罪並加重其刑。末查；被告乙○○前於八十六年間因賭博罪，經本院判處有期
    徒刑三月確定，並於八十七年一月十四日易科罰金執行完畢，此有台灣高等法院
    檢察署刑案紀錄簡覆表在卷可徵。其於有期徒刑執行完畢後五年內再犯有期徒刑
    以上刑之本罪，為累犯，應加重其刑。爰分別審酌被告等人之品行、智識程度及
    擺設賭博性電子遊戲機易對社會風氣造成不良之影響以及被告等人犯罪後之態度
    等一切情狀，各量處如主文所示之刑，並分別就被告等人有期徒刑或罰金部分諭
    知易科罰金及易服勞役之折算標準，以示懲儆。又被告行為後刑法第四十一條易
    科罰金之規定業於九十年一月十日修正公布，並於同年月十二日生效施行，依刑
    法第二條第一項前段之規定，適用修正後刑法第四十一條第一項前段之規，併予
    敘明。
三、至為警查獲時所扣得之「超八」機台二十七台（含ＩＣ板二十七塊）及機具內賭
    資六萬八千六百元，係當場查獲之賭博器具與賭檯上之財物；而監視器螢幕四台
    、監視器鏡頭四個、分數卡七十一張、贈分券二百七十三張、摸彩券四百張、帳
    冊一本、計算機一台及錄影帶一捲，係被告己○○所有且供經營賭博使用，雖據
    被告己○○矢口否認；惟據共同被告乙○○及丙○○二人於警訊中供述綦詳，故
    均應依法宣告沒收。
據上論斷，應依刑事訴訟法第二百九十九條第一項前段，電子遊戲場業管理條例第二
十二條，刑法第十一條前段、第二條第一項前段、第二十八條、第五十六條、第二百
六十七條、第五十五條、第二百六十六條第一項前段、第二項、第四十一條第一項前
段、第四十二條第二項、第四十七條、第三十八條第一項第二款，罰金罰鍰提高標準
條例第一條前段、第二條，判決如主文。
本案經檢察官張云綺到庭執行職務
中    華    民    國    九   十   一    年     五     月    十    六    日
                              台灣板橋地方法院刑事第二庭
                  法  官  潘  長  生
右正本證明與原本無異。
如不服本判決，應於判決送達後十日內向本院提出上訴狀 (應附繕本) ，上訴於
臺灣高等法院。
                                  書記官  王  增  華
中      華      民      國      九 十 一      年    五    月  二十一    日
附錄本案論罪科刑法條
刑法第二百六十六條：
在公共場所或公眾得出入之場所賭博財物者，處一千元以下罰金，但以供人暫時娛樂
之物為賭博者，不在此限。（罰金數額已依罰金罰鍰提高標準條例提高為十倍）
當場賭博之器具與在賭檯或兌換籌碼處之財物，不問屬於犯人與否，沒收之。
刑法第二百六十七條：
以賭博為常業者，處二年以下有期徒刑，得併科一千元以下罰金。
電子遊戲場業管理條例第二十二條：
違反第十五條規定者，處行為人一年以下有期徒刑、拘役或科或併科新臺幣五十萬元
以上二百五十萬元以下罰金。
